ACORDAO-COMPLETO-2387780

ACÓRDÃO DE RELAÇÃO

ACÓRDÃO DE RELAÇÃO 410/2020 ATA 1/2020 - SEGUNDA CÂMARA

Acórdão 410/2020-TCU-Segunda Câmara
Os Ministros do Tribunal de Contas da União, reunidos em Sessão de 2ª Câmara, ACORDAM, por unanimidade, com fundamento nos arts. 143, inciso V, alínea "c", e 201, § 1º, do Regimento Interno do TCU, aprovado pela Resolução nº 246, de 2011, em prolatar as determinações abaixo indicadas, de acordo com os pareceres emitidos nos autos:
1. Processo TC-Processo 013.799/2016-9 (TOMADA DE CONTAS ESPECIAL) 
	1.1. Responsável: Sandoval Cadengue de Santana (CPF XXX.472.984-XX) 
	1.2. Entidade: Município de Brejão - PE.
	1.3. Relator: Ministro-Substituto André Luís de Carvalho.
	1.3.1. Ministra que alegou impedimento na sessão: Ana Arraes.
	1.4. Representante do Ministério Público: não atuou.
	1.5. Unidade Técnica: Secretaria de Controle Externo de Tomada de Contas Especial (Secex/TCE) .
	1.6. Representação legal: Renato Vasconcelos Curvelo (OAB/PE 19.086) entre outros, representando Sandoval Cadengue de Santana.
	1.7. Determinar que a Secex-TCE adote as seguintes medidas:
	1.7.1. promova a devida diligência junto ao Fundo Nacional de Assistência Social - FNAS, nos termos dos arts. 10, § 1º, e 11 da Lei nº 8.443, de 1992, e do art. 157 do RITCU, para que, no prazo de 30 (trinta) dias, encaminhes os documentos e informações referentes à análise da prestação de contas apresentada pelo Sr. Sandoval Cadengue de Santana, como ex-prefeito do Município de Brejão - PE (Gestão 2009-2012) , sobre os recursos repassados pelo aludido fundo ao referido município, no exercício de 2011 pela modalidade fundo a fundo, para a execução de ações relativas aos Programas de Proteção Social Básica - PSB e de Proteção Social Especial - PSE, devendo, para tanto, apresentar, entre outros, os seguintes elementos de convicção:
	1.7.1.1. cópia de Nota Técnica e Parecer Conclusivo expedidos após a análise do Demonstrativo Sintético Anual da Execução Físico-Financeira a fim de verificar o cumprimento das metas físicas e financeiras do plano de ação pactuado para os recursos federais repassados pelo aludido fundo ao referido município, no exercício de 2011 pela modalidade fundo a fundo, para a execução de ações relativas aos Programas de Proteção Social Básica - PSB e de Proteção Social Especial - PSE;
	1.7.1.2. informe ao FNAS que o não cumprimento de diligência ou de decisão deste Tribunal, no prazo fixado, sem causa justificada, poderá ensejar a aplicação da multa prevista no art. 58, IV, da Lei nº 8.443, de 1992, prescindindo aí da realização de prévia audiência, nos termos do art. 268, § 3º, do Regimento Interno do TCU; e
	1.7.1.3. envie a cópia do presente Acórdão, com a cópia do parecer da unidade técnica, além da cópia da Peça nº 10 (p. 4-8) , para facilitar a apresentação da resposta à diligência estabelecida pelo item 1.7.1 deste Acórdão.

Segunda Câmara

Município de Brejão - PE.

ACORDAO-COMPLETO-2531599

Acórdão 3213/2022 - Segunda Câmara

ANDRÉ DE CARVALHO

Não atuou.

TOMADA DE CONTAS ESPECIAL (TCE)

Secretaria de Controle Externo de Tomada de Contas Especial (Secex/TCE).